Inventaris van het archief van het Ministerie van Onderwijs, Kunsten en Wetenschappen: Afdeling Lager Onderwijs; Hoofdafdeling Lager Onderwijs; Directie Kleuter- en Basisonderwijs, (1880) 1935-1975
Nationaal Archief, Den Haag
- STUKKEN BETREFFENDE BIJZONDERE ONDERWERPEN, 2
  - TAAKUITVOERING, 2.2
    - UITVOERING WETTEN, 2.2.4
      - LAGER ONDERWIJS, 2.2.4.3
        - bijzonder lager onderwijs, 2.2.4.3.5
          - gewoon lager onderwijs, 2.2.4.3.5.3
            - Stukken betreffende het nemen van maatregelen inzake de problematiek ontstaan bij het onderwijs aan Griekse kinderen op een bijzondere school voor gewoon lager onderwijs te Utrecht, 1974; 576; 1 omslag
            - Stukken betreffende inwilliging van het verzoek tot vervroegde toelating van een leerlinge tot een bijzondere school voor gewoon lager onderwijs, 1974-1975; 577; 1 omslag
            - Stukken betreffende behandeling van de organisatie van het bijzonder basisonderwijs te Brunssum-Noord, 1975; 578; 1 omslag
          - voortgezet gewoon lager onderwijs, 2.2.4.3.5.4
            - Stukken betreffende rijksvergoedingen voor bijzonder voortgezet gewoon lager onderwijs, 1935-1968; 579-587; 9 pakken
              - Aalsmeer - Bemmel, 579
              - Bennebroek - Culemborg, 580
              - Dalfsen - 's-Gravenhage, 581
              - Grevenbicht - Hilversum, 582
              - Hoensbroek - Lopik, 583
              - Maasbracht - Nijmegen, 584
              - Oegstgeest - Rijsbergen, 585
              - Sassenheim - Utrecht, 586
              - Vaals - Zwijndrecht, 587
            - Stukken betreffende toepasing van de artikelen 72-86 van de Lager-onderwijswet 1920 en uitspraken in beroep inzake schoolgebouwen en hun inrichting, 1946-1971; 588-590; 3 pakken
              - Artikel 72, Artikel 77; Artikel 80; Artikel 83.6; 588
              - Ex artikel 88 bis, A - L; 589
              - M - Z, 590
            - Stukken betreffende uitspraak in beroep over toepassing van artikel 97 van de Lager-onderwijswet 1920 inzake vaststelling van rijksvergoeding ten behoeve van de bijzondere school voor voortgezet gewoon lager onderwijs te Nijmegen, waarbij het bedrag der rijksvergoeding opnieuw wordt vastgesteld, 1947-1951; 591; 1 omslag
            - Stukken betreffende toepassing van artikel 96.3 van de Lager-onderwijswet 1920 over toekenning van rijksvergoedingen aan bijzondere scholen voor voortgezet gewoon lager onderwijs, al bedraagt het aantal leerlingen minder dan 40, 1947-1967; 592; 1 pak
            - Stukken betreffende uitspraken in beroep over toepassing van de artikelen 101 en 103 van de Lager-onderwijswet 1920 inzake gemeentelijke vergoedingen voor instandhouding van bijzondere scholen voor voortgezet gewoon lager onderwijs, 1949-1966; 593; 1 pak
          - (meer) uitgebreid lager onderwijs, 2.2.4.3.5.5
            - Stukken betreffende behandeling van verzoeken van besturen van opgeheven of op te heffen bijzondere scholen voor (meer) uitgebreid lager onderwijs om een verklaring als bedoeld in art. 83.6 van de Lageronderwijswet 1920 ter voorkoming van het vervallen van de waarborgsom aan de gemeente, 1934-1969; 594; 1 omslag
            - Stukken betreffende uitspraken in beroep over toepassing van artikel 72 en volgende van de Lager- onderwijswet inzake toekenning van gemeentelijke vergoedingen aan bijzondere scholen voor uitgebreid lager onderwijs voor schoolgebouwen en hun inrichtingen, 1934-1970; 595-596; 2 pakken
              - Alkmaar - Groningen, 595
              - Haarlem - Zwolle, 596
            - Stukken betreffende uitspraken in beroep over toepassing van artikel 97 van de Lager-onderwijswet 1920 inzake toekenning van rijksvergoedingen voor jaarwedden van onderwijzend personeel aan bijzondere scholen voor uitgebreid lager onderwijs, 1935-1941; 597; 1 omslag
            - Stukken betreffende rijksvergoedingen bijzonder uitgebreid lager onderwijs, 1935-1968; 598-607; 10 pakken
              - Alkmaar - Barneveld, 598
              - Beesd - Dongen, 599
              - Doorn - Goes, 600
              - Goirle - Harderwijk, 601
              - Haren - Leiden, 602
              - Leiderdorp - Oldenzaal, 603
              - Ommen - Rosmalen, 604
              - Rotterdam - Susteren, 605
              - Tegelen - Vlijmen, 606
              - Vollenhove - Zwijndrecht, 607
            - Stukken betreffende toepassing artikel 88 bis van de Lager-onderwijswet 1920 inzake verlening van machtiging voor te stichten bijzondere scholen voor uitgebreid lager onderwijs teneinde in aanmerking te komen voor rijksvergoeding, 1935-1975; 608; 1 pak
            - Stukken betreffende uitspraken in beroep in geschillen tussen gemeente- en schoolbesturen over toepassing van de artikelen 101 en 103 van de Lager-onderwijswet 1920 inzake vaststelling van gemeentelijke vergoedingen voor instandhouding van bijzondere scholen voor uitgebreid lager onderwijs, 1936-1966; 609; 1 pak
            - Stukken betreffende toepassing van artikel 90, zesde lid, van de Lager-onderwijswet 1920, inzake verlening van vergunning tot afwijking van het leerplan in verband met de bijzondere inrichting van het onderwijs, 1937-1949; 610; 1 omslag
            - Stukken betreffende oprichting, opheffing en instandhouding van bijzondere scholen voor uitgebreid lager onderwijs, 1938-1963; 611; 1 pak
            - Stukken betreffende behandeling van een geschil tussen de inspectie en een schoolbestuur te Hoensbroek inzake de benoeming van een leerkracht aan de bijzondere school voor uitgebreid lager onderwijs, 1942; 612; 1 omslag
            - Stukken betreffende inwilliging van verzoeken om toepassing van artikel 73, eerste en tweede lid, der Lager-onderwijswet 1920 inzake verlaging van het wettelijk vereist aantal leerlingen in verband met stichting van scholen voor uitgebreid lager onderwijs, 1949-1965; 613; 1 pak
            - Stukken betreffende goedkeuring van het verzoek van een bijzondere school voor uitgebreid lager onderwijs te Schijndel om ontheffing van artikel 20 van het Bouwbesluit inzake vervanging van schoolbanken door tafels en stoelen, 1950; 614; 1 omslag
            - Stukken betreffende uitspraken in beroep over toepassing van artikel 55 bis, 55 ter en 55 quater van de Lager-onderwijswet 1920 inzake vaststelling van het bedrag per leerling voor bijzondere scholen voor uitgebreid lager onderwijs, 1954-1965; 615; 1 pak
            - Stukken betreffende subsidiëring, opgave en deelname van bijzondere scholen voor uitgebreid lager onderwijs aan het m.a.v.o.-experiment, 1965-1968; 616-618; 4 pakken
              - Rijksvergoeding Almelo - Hardinxveld, 616
              - Rijksvergoeding Heerlen - Werkendam, 617
              - Opgave en deelname, 618
          - buitengewoon lager onderwijs, 2.2.4.3.5.6
            - Stukken betreffende toekenning van rijksvergoedingen aan besturen van bijzondere scholen boor buitengewoon lager onderwijs, 1935-1968; 619-627; 9 pakken
              - Aalten - Bilthoven, 619
              - Bladel - Duisburg-Ruhrort, 620
              - Edam - Gouda, 621
              - Groesbeek - Heerlen, 622
              - Heesch - Krimpen aan den IJssel, 623
              - Leersum - Nijmegen, 624
              - Oisterwijk - Rotterdam, 625
              - Rucphen - Tilburg, 626
              - Ubbergen - Zwollerkerspel, 627
            - Stukken betreffende oprichting, instandhouding en opheffing van bijzondere scholen voor buitengewoon lager onderwijs, 1935-1975; 628; 1 pak
            - Stukken betreffende verlening van goedkeuring aan afwijking van leerplannen en lesroosters, 1937-1970; 629; 1 omslag
            - Stukken betreffende salariëring, benoeming en ontslag van leerkrachten aan bijzondere scholen voor buitengewoon lager onderwijs, 1941-1974; 630; 1 pak
            - Stukken betreffende verlening van een bijzondere machtiging tot vordering van een woonhuis ten behoeve van huisvesting van een bijzondere school voor buitengewoon lager onderwijs te Middelburg, 1943; 631; 1 omslag
            - Stukken betreffende verlening van goedkeuring aan en toekenning van rijksbijdrage voor oprichting, omzetting en splitsing van scholen, klassen en afdelingen voor buitengewoon lager onderwijs, 1948-1975; 632-637; 6 pakken
              - Almelo - Egmond aan Zee, 632
              - Eindhoven - Haren, 633
              - Hedel - Maastricht, 634
              - Meerssen - Roosendaal, 635
              - Rotterdam - Utrecht, 636
              - Valkenswaard - Zwijndrecht, 637
            - Stukken betreffende toepassing van artikel 73.2 van de Lager-onderwijswet 1920 inzake verlaging van het wettelijk vereiste aantal leerlingen voor de stichting van bijzondere scholen voor buitengewoon lager onderwijs, 1950-1958; 638; 1 omslag
            - Stukken betreffende uitvoering en uitspraken in beroep over toepassing van artikel 72 en volgende van de Lager-onderwijswet 1920 inzake gemeentelijke vergoedingen voor schoolgebouwen en hun inrichting, 1951-1974; 639; 1 pak
            - Stukken betreffende verstrekking van subsidie aan de Stichting Rijdende School te Groningen voor de aanschaf van autobussen en leermiddelen, 1951-1975; 640; 1 pak
            - Stukken betreffende uitspraak in beroep tegen de beslissing van de inspecteur van het lager onderwijs in algemene dienst inzake het niet-toelaten van kinderen uit a-sociale gezinnen tot de bijzondere school voor woonwagenkinderen te Eindhoven, waarbij het besluit van de inspecteur wordt vernietigd, 1956-1958; 641; 1 omslag
            - Stukken betreffende uitspraken in beroep inzake vaststelling en verhoging van het bedrag per leerling voor bijzondere scholen voor buitengewoon lager onderwijs, 1957-1975; 642; 1 pak
            - Stukken betreffende telling van leerlingen van een bijzondere school voor woonwagenkinderen te Dordrecht, 1958-1959; 643; 1 omslag
            - Stukken betreffende inwilliging van het verzoek van het bestuur van de bijzondere school voor buitengewoon lager onderwijs te Herfte om het huishoudelijk personeel van die school te beschouwen als ambtenaar in de zin van de Pensioenwet 1922 (stbl.nr. 240), 1961-1963; 644; 1 omslag
            - Stukken betreffende toepassing van artikel 3, derde lid van het Besluit stichtingskosten buitengewoon lager onderwijs, aangaande de vaststelling van een jaarlijkse gemeentelijke vergoeding voor bijzondere scholen voor buitengewoon lager onderwijs, die niet met toepassing van artikel 72 en volgende van de Lager-onderwijswet 1920 zijn gesticht, 1961-1964; 645; 1 omslag
            - Stukken betreffende verlening van goedkeuring aan stichting van bijzondere scholen en afdelingen voor voortgezet buitengewoon onderwijs en toekenning van een rijksbijdrage, 1961-1975; 646; 1 omslag
            - Stukken betreffende behandeling van de heffing van een ouderbijdrage ter bekostiging van vakleerkrachten aan een bijzondere school voor buitengewoon onderwijs te 's-Gravenhage, 1963-1964; 647; 1 omslag
            - Stukken betreffende toepassing artikel 83,6 van de Lager-onderwijswet 1920 waardoor de waarborgsom van op te heffen bijzondere scholen voor buitengewoon onderwijs niet aan de gemeente vervalt, 1963-1973; 648; 1 omslag
            - Stukken betreffende subsidiëring van bouw, verbouw en uitbreiding van internaten waarin buitengewoon onderwijs wordt gegeven, 1963-1975; 649; 1 pak
            - Stukken betreffende daling van het leerlingenaantal en de consequenties daarvan, 1964-1973; 650; 1 pak
            - Stukken betreffende subsidiëring en behandeling van de problematiek van de bijzondere scholen voor kinderen met leer- en opvoedingsmoeilijkheden te Eelde en Amsterdam, gesticht door W.J. Bladergroen, hoogleraar in de kinderpsychologie, 1964-1974; 651; 1 omslag
            - Stukken betreffende uitspraak in beroep over toepassing van artikel 13 van de Lager-onderwijswet 1920 inzake de gemeentelijke vergoeding voor vervoerskosten, waarbij het besluit van Gedeputeerde Staten van Noord-Brabant wordt vernietigd, 1965-1966; 652; 1 omslag
            - Stukken betreffende subsidiëring van een experiment studiebegeleiding en aanschaf van akoestische apparatuur voor het Instituut voor Doven te Sint Michielsgestel, 1966-1972; 653; 1 omslag
            - Stukken betreffende behandeling van de problematiek over de aansluiting van een afdeling gehandicapte kleuters aan een bijzondere kleuterschool te Utrecht bij het buitengewoon onderwijs, 1968-1973; 654; 1 omslag
            - Stukken betreffende verstrekking van subsidie aan het bestuur van de Stichting Algemene Maatschappij voor varenden ten behoeve van kleuterklassen voor schipperskinderen te Amsterdam, Rotterdam en Terneuzen, 1969-1971; 655; 1 omslag
            - Stukken betreffende toekenning rijksbijdrage aan besturen van bijzondere scholen voor buitengewoon lager onderwijs voor bezoldiging van (extra) leerkrachten, 1969-1973; 656; 1 omslag
            - Stukken betreffende beantwoording van vragen van de Kamerleden Masman en Laban over de problematiek op een bijzondere school voor slechthorenden te Nijmegen, 1970; 657; 1 omslag
            - Stukken betreffende advisering aan de Minister van Financiën inzake bekostiging van lessen Grieks en Latijn op een bijzondere school voor langdurig zieken te Groesbeek, 1970-1971; 658; 1 omslag
            - Stukken betreffende erkenning als gemengd internaat waardoor schoolbesturen in aanmerking komen voor de subsidieregeling geldende voor internaten voor binnenschippers en kermisexploitanten volgens artikel 2, eerste lid van deze regeling, 1971-1972; 659; 1 pak
      - OPLEIDINGEN EN BEVOEGDHEID VAN ONDERWIJZERS EN KLEUTERLEIDSTERS, 2.2.4.4
        - beide richtingen, 2.2.4.4.1
          - meerdere opleidingen van beide richtingen, 2.2.4.4.1.1
            - Stukken betreffende goedkeuring of afwijzing van verzoeken om uitbreiding van leerplannen bij opleidingsscholen voor kleuterleidsters, onderwijzers en onderwijzeressen, 1947-1967; 660; 1 pak
            - Stukken betreffende totstandkoming koninklijke besluiten inzake herziening salarisregeling voor het onderwijzend personeel van rijkskweekscholen en opleidingsscholen voor kleuterleidsters, 1955-1965; 661; 1 pak
            - Stukken betreffende instelling van extra lesuren voor spreek- en verkeersonderwijs en rekenen op opleidingsscholen voor onderwijzers en kleuterleidsters en opleiding van docenten om het vak verkeer op die scholen te kunnen geven, 1957-1973; 662; 1 pak
            - Stukken betreffende beloning van mentoren van kleuter- en lagere scholen voor praktische vorming van aanstaande onderwijzers en kleuterleidsters, 1959-1970; 663; 1 omslag
            - Stukken betreffende totstandkoming en wijziging keuringsreglement voor leerlingen van opleidingsscholen voor onderwijzers en kleuterleidsters, 1961-1966; 664; 1 omslag
            - Stukken betreffende wijziging van het Besluit opleiding onderwijzers van 5 juli 1968 (stbl.nr. 358) en voorgenomen wijziging van het Besluit opleiding kleuterleidsters 1968 (stbl.nr. 359), 1970-1974; 665; 1 pak
            - Stukken betreffende beperking van het overschrijden van de lessengrens door docenten van pedagogische academies en opleidingsscholen voor kleuterleidsters, 1972; 666; 1 omslag
          - onderwijzersopleidingen, 2.2.4.4.1.2
            - Stukken betreffende beëindiging van het van rijkswege verstrekken van toelagen aan minvermogende leerlingen van kweekscholen, 1924-1935; 667; 1 omslag
            - Stukken betreffende opgave opbrengst schoolgelden in verband met vaststelling rijksbijdrage aan kweekscholen, 1933-1939; 668; 1 pak
            - Stukken betreffende wijziging Kweekschoolbesluit van 23 augustus 1933 (stbl.nr. 455) en totstandkoming Kweekschoolbesluit van 25 april 1951 (stbl.nr. 137), 1933-1951; 669; 1 pak
            - Stukken betreffende vermindering, concentratie en samenvoeging van kweekscholen in verband met reorganisatie en bezuinigingen, 1933-1957, 1973; 670; 1 pak
            - Stukken betreffende beantwoording van vragen van de directeur van het Bureau International d'Education inzake onderwijzersopleidingen, 1934-1935; 671; 1 omslag
            - Stukken betreffende erkenning van de bevoegdheid van gemeentelijke en bijzondere kweekscholen tot uitreiking van akten van bekwaamheid voor onderwijzer, 1935-1952; 672; 1 pak
            - Stukken betreffende subsidiëring van kweekscholen, 1935-1972; 673; 1 pak
            - Stukken betreffende totstandkoming en wijziging van koninklijke besluiten tot regeling van het kweekschooleindexamen, het hoofdakte-examen en staatsexamens, 1935-1972; 674-675; 2 pakken
              - 1935-1951, 674
              - 1952-1972, 675
            - Stukken betreffende gelijkstelling van akten van bekwaamheid, 1935-1975; 676-678; 3 pakken
              - Algemeen, 676
              - A - K, 677
              - L - Z, 678
            - Stukken betreffende het nemen van maatregelen voor de opleiding van onderwijzers wegens een tekort of overschot aan onderwijzend personeel, 1936-1973; 679-680; 2 pakken
              - 1936-1960, 679
              - 1961-1973, 680
            - Stukken betreffende regeling vacatiegelden en beloning voor administratieve werkzaamheden van leden van examencommissies en gecommitteerden, 1937-1974; 681; 1 pak
            - Stukken betreffende totstandkoming van de beschikking van 18 september 1942 inzake aanwijzing van onderwijsinstellingen voor het oefenen in de praktijk voor leerlingen van kweekscholen, 1940-1942; 682; 1 omslag
            - Stukken betreffende ingekomen opgaven van bij de eindexamens van kweekscholen geslaagde kandidaten in de jaren 1936-1940, 1941; 683; 1 omslag
            - Stukken betreffende invoering van het vak Fries op kweekscholen in Friesland, 1941-1949; 684; 1 omslag
            - Stukken betreffende organisatie en personeel op kweekscholen gedurende de Duitse bezetting, 1942-1944; 685; 1 omslag
            - Stukken betreffende uitreiking nooddiploma's en het afleggen van een noodexamen wegens oorlogsomstandigheden, 1943-1947; 686; 1 omslag
            - Stukken betreffende vaststelling bevoegdheid voor de vakken handelswetenschappen en kennis van cultureel en maatschappelijk leven, 1947-1966; 687; 1 omslag
            - Stukken betreffende vaststelling en uitbreiding van leerplannen op kweekscholen, 1947-1972; 688; 1 omslag
            - Stukken betreffende regeling en subsidiëring van medische keuringen van leerlingen van kweekscholen, 1950-1974; 689; 1 omslag
            - Stukken betreffende totstandkoming van koninklijke besluiten tot uitvoering van de Kweekschoolwet van 23 juni 1952 (stbl.nr. 355), 1953-1955; 690; 1 pak
            - Stukken betreffende het in bruikleen verstrekken van boeken en leermiddelen aan leerlingen van kweekscholen, 1953-1965; 691; 1 omslag
            - Stukken betreffende totstandkoming en toepassing van het Kweekscholenplan inzake reorganisatie van de onderwijzersopleidingen, 1955-1960; 692; 1 pak
            - Stukken betreffende vaststelling instructies, werktijden, salariëring en extravergoedingen voor niet-onderwijzend personeel aan kweekscholen, 1955-1967; 693; 1 pak
            - Stukken betreffende regeling en organisatie van de derde leerkring, 1956-1960; 694; 1 omslag
            - Stukken betreffende vaststelling, wijziging en aanvulling van richtlijnen voor de bouw van kweekscholen, 1956-1964; 695; 1 pak
            - Stukken betreffende toelating van seminaristen tot de tweede leerkring en leerlingen met het diploma individueel voortgezet onderwijs tot de eerste leerkring of tot de afdeling hoger algemeeen voortgezet onderwijs, 1956-1972; 696; 1 omslag
            - Stukken betreffende totstandkoming van instructies inzake de veiligheid bij schei- en natuurkundelessen en inzake het niet-roken van docenten tijdens de lessen, 1959-1968; 697; 1 omslag
            - Stukken betreffende toekenning van een beloning aan leraren van kweekscholen voor het begeleiden van hospitanten op kweekscholen, 1960-1968; 698; 1 omslag
            - Stukken betreffende beantwoording van Kamervragen inzake het onderwijs aan kweekscholen, 1961-1963; 699; 1 omslag
            - Stukken betreffende behandeling van de problematiek rond de invoering van de vijfdaagse schoolweek op bijzondere en rijkskweekscholen en rijksleerscholen, 1961-1964; 700; 1 omslag
            - Stukken betreffende reorganisatie van de eerste leerkring en omzetting eerste leerkring in een afdeling hoger algemeen voortgezet onderwijs op kweekscholen, 1961-1972; 701; 1 pak
            - Stukken betreffende vaststelling van een normbedrag bij het beoordelen van aanvragen om goedkeuring voor het aanschaffen van benodigdheden voor amanuenses werkzaam bij kweekscholen, 1962-1963; 702; 1 omslag
            - Stukken betreffende verstrekking van inlichtingen aan de inspecteur voor de lichamelijke opvoeding inzake wettelijke aansprakelijkheid bij het onderdeel lichamelijke oefening bij kweekschooleindexamens, 1967; 703; 1 omslag
            - Stukken betreffende totstandkoming van het Besluit opleiding onderwijzers van 18 juli 1968 (stbl.nr. 358) en verslaggeving van de Werkgroep onderwijzersopleiding, 1967-1969; 704; 1 pak
            - Stukken betreffende invoering en naamgeving van de ongedeelde driejarige opleiding tot onderwijzer en de relatie met het wetenschappelijk onderwijs, 1968-1973; 705; 1 omslag
            - Stukken betreffende totstandkoming van circulaires waarin berekening van het aantal leraarlessen en uitbreiding van het aantal taak- en begeleidingslessen voor docenten van pedagogische academies, 1969-1975; 706; 1 omslag
            - Stukken betreffende totstandkoming van een circulaire aan de besturen van bijzondere opleidingsscholen en aan gemeentebesturen inzake de geldigheidsduur van de goedkeuringen voor inrichtingskosten, 1972; 707; 1 omslag
            - Stukken betreffende waardering van de akte 29b (volledig bevoegd onderwijzer) bij het voortgezet onderwijs ten opzichte van de akte 41b, 1972-1973; 708; 1 omslag
            - Stukken betreffende behandeling van de aanvraag van de Stichting Experimentele Opleiding voor Onderwijzenden tot bekostiging van een experimentele opleiding voor onderwijzenden, 1974; 709; 1 omslag
          - opleidingen voor kleuterleidsters, 2.2.4.4.1.3
            - Stukken betreffende totstandkoming, toetreding tot, uittreding uit, en opheffing van de gemeenschappelijke regeling 'landelijk bureau voor examens voor akten voor kleuteronderwijs', 1951-1957; 710; 1 pak
            - Stukken betreffende gelijkstelling van akten met de akten van bekwaamheid voor het kleuteronderwijs, 1953-1975; 711; 1 pak
            - Stukken betreffende totstandkoming en toepassing Besluit vergoeding kosten opleidingsscholen voor kleuterleidsters van 16 april 1958 (stbl.nr. 183) inzake vaststelling bedrag per lokaal en per leerling, 1954-1974; 712; 1 pak
            - Stukken betreffende toekenning van de bevoegdheid aan opleidingsscholen voor kleuterleidsters tot het afnemen van examens en de uitreiking van akten en diploma's, 1955-1958; 713; 1 pak
            - Stukken betreffende aanvang, einde en duur van de cursus aan gemeentelijke en bijzondere opleidingsscholen voor kleuterleidsters, 1956-1970; 714; 1 pak
            - Stukken betreffende totstandkoming van regelingen voor toelating van leerlingen tot opleidingsscholen en examens voor kleuterleidster, 1956-1975; 715; 1 pak
            - Stukken betreffende totstandkoming, wijziging en toepassing van koninklijke besluiten waarin vaststelling van regels voor de opleiding tot kleuterleidster (Besluit opleiding kleuterleidsters), 1957-1973; 716-717; 2 pakken
              - 1957, 716
              - 1958-1973, 717
            - Stukken betreffende vaststelling van richtlijnen voor de bouw van en het aanbrengen van voorzieningen aan gebouwen van opleidingsscholen voor kleuterleidsters, 1957-1958; 718; 1 omslag